臺灣板橋地方法院刑事判決　　　　　　 100年度易字第3205號
公　訴　人　臺灣板橋地方法院檢察署檢察官
被　　　告　柯泯全
選任辯護人　陳正旻律師
上列被告因傷害等案件，經檢察官提起公訴（100 年度調偵字第
415 號），本院就恐嚇危害安全部分判決如下：
    主  文
柯泯全成年人故意對少年，以加害生命、身體之事，恐嚇他人致
生危害於安全，處有期徒刑參月，如易科罰金，以新臺幣壹仟元
折算壹日，緩刑參年。
    事  實
一、柯泯全與少年陳○○（民國82年間生，真實姓名年籍詳卷）
    前為男女朋友關係。詎柯泯全竟基於恐嚇之犯意，接續於99
    年（起訴書誤載為100 年）11月14日晚間8 時10分、17分許
    ，先後以其弟即不知情之少年柯○○（83年間生，真實姓名
    年籍詳卷）所有之門號0000000000號行動電話，發送「妳不
    出現，就不要讓我找到妳男友，我會讓妳男友生不如死」、
    「沒有要怎樣只想當面講清楚（簡訊原載「處」）想要和平
    解決，不出來就不要讓我遇到」等文字之簡訊至陳○○持用
    之門號0000000000號行動電話，以此等加害生命、身體之文
    字恐嚇陳○○，使陳○○心生畏懼，致生危害於安全。嗣因
    柯泯全與陳○○之現任男友朱承忠，於同日晚間9 時20分許
    在臺北縣板橋市（現改制為新北市板橋區○○○路○ 段138
    巷1 弄16號前發生肢體衝突（被訴傷害部分由本院另行審結
    ），警方獲報至現場處理後，始悉上情。
二、案經陳○○訴由臺北縣政府警察局（現改制為新北市政府警
    察局）海山分局報請臺灣板橋地方法院檢察署檢察官偵查起
    訴。
    理  由
壹、證據能力方面：
    本判決下列所引用認定犯罪事實之各項證據，無證據證明係
    公務員違背法定程序所取得，又檢察官、辯護人及被告柯泯
    全於本院審判期日就證據能力均未予爭執，同意作為證據，
    且迄至言詞辯論終結前亦未再聲明異議。本院審酌各該證據
    取得或作成時之一切情況，並無違法、不當或不宜作為證據
    之情事，與本案待證事實間復具有相當之關聯性，依刑事訴
    訟法第158 條之4 反面解釋及同法第159 條之5 規定意旨，
    自得採為本件認定事實之基礎，合先敘明。
貳、實體方面：
一、事實認定部分：
    前揭犯罪事實，業據被告於偵查及本院審理中均供承不諱，
    核與證人即被害人暨告訴人陳○○於警詢及偵查中所為之證
    述相符，並有行動電話恐嚇簡訊畫面照片2 張附卷可稽（見
    臺灣板橋地方法院檢察署99年度偵字第30693 號卷第43頁）
    。被告之自白既有上開證據足資補強，應堪信為真實。據此
    ，本案事證明確，被告犯行堪以認定。
二、論罪科刑部分：
（一）按兒童及少年福利法第70條第1 項前段規定：「成年人教
      唆、幫助或利用兒童及少年犯罪或與之共同實施犯罪或故
      意對其犯罪者，加重其刑至二分之一」，其中「故意對兒
      童及少年犯罪者」，係對被害人為兒童及少年之特殊要件
      予以加重處罰，乃就犯罪類型變更之個別犯罪行為予以加
      重，自屬刑法分則加重之性質（最高法院96年度臺上字第
      4778號判決意旨參照）。查被告係於75年10月7 日生，行
      為時已為成年人，而陳○○則於82年間生，於案發時尚未
      滿18歲，屬兒童及少年福利法第2 條所稱之少年，有被告
      及陳○○之全戶戶籍資料查詢結果在卷可按（見本院卷第
      7 、10頁），故被告以前揭不法惡害通知告訴人陳○○，
      致其心生畏懼，危及其社會日常生活之安全感，核其所為
      ，係犯兒童及少年福利法第70條第1 項前段、刑法第305
      條之故意對少年犯恐嚇危害安全罪。起訴書雖認被告係犯
      刑法第305 條之恐嚇危害安全罪，惟案發時被告係成年人
      ，其故意對少年陳○○犯罪，業如前述，因基本事實相同
      ，且經公訴檢察官變更論罪法條為兒童及少年福利法第70
      條第1 項前段、刑法第305 條之罪（見本院卷第42頁背面
      ），本院即毋庸再予變更起訴法條。被告於99年11月14日
      晚間8 時10分、17分許對陳○○所接續實行之2 次恐嚇犯
      行，係基於單一恐嚇犯意，並於密接時、地為之，且係對
      同一被害對象所為，侵害同一法益，其各次行為間之獨立
      性極為薄弱，依一般社會健全觀念，在時間差距上，難以
      強行分開，在刑法評價上，應為數個舉動之接續施行，合
      為包括之一行為，而屬接續犯，應論以包括之一罪。
（二）本院審酌被告並無前科，有臺灣高等法院被告前案紀錄表
      1 份在卷可稽，素行尚可，然其與被害人陳○○有言語及
      簡訊文字上之衝突，導致心情不佳，未能自我控制情緒，
      即率以加害生命、身體之事恐嚇，致使被害人心生畏懼，
      被告所造成之危害自應受有相當程度之刑事非難；惟另考
      量被告於犯後已能坦承犯行，且已與被害人達成和解，被
      害人並於本院100 年10月17日審判期日當庭表示願原諒被
      告並給予被告自新之機會，請本院從輕量刑（見本院卷第
      45頁反面），兼衡被告之犯罪動機、目的、手段及智識程
      度（學歷為高中肄業）等一切情狀，酌情量處如主文所示
      之刑，並諭知易科罰金之折算標準，以資懲儆。
（三）被告前未曾因故意犯罪受有期徒刑以上刑之宣告，業如前
      述。其因一時失慮，致罹刑章，犯後態度良好，深具悔意
      ，且已與告訴人達成和解，告訴人亦表示願原諒被告，予
      被告自新機會，詳如前述。本院審酌上開情況，認被告經
      此偵審教訓信已足收警惕之效，應無再犯之虞，認尚無逕
      對被告施以短期自由刑之必要，自可先賦予被告適當之社
      會處遇，以期其能有效回歸社會，故上開對被告宣告之刑
      ，以暫不執行為適當，爰另諭知緩刑3 年，以啟自新。
據上論斷，應依刑事訴訟法第299 條第1 項前段，兒童及少年福
利法第70條第1 項前段，刑法第11條前段、第305 條、第41條第
1 項前段、第74條第1 項第1 款，刑法施行法第1 條之1 第1 項
、第2 項前段，判決如主文。
本案經檢察官郭峻豪到庭執行職務。
中    華    民    國   100    年    11    月    10    日
              刑事第十五庭  法  官  毛彥程
上列正本證明與原本無異。
如不服本判決，應於判決送達後10日內敘明上訴理由，向本院提
出上訴狀( 應附繕本) ，上訴於臺灣高等法院。其未敘述上訴理
由者，應於上訴期間屆滿後20日內向本院補提理由書「切勿逕送
上級法院」。
                            書記官  翁淑婷
中    華    民    國   100    年    11    月    10    日
附錄本案論罪科刑法條全文：
中華民國刑法第305條
以加害生命、身體、自由、名譽、財產之事，恐嚇他人致生危害
於安全者，處2年以下有期徒刑、拘役或300元以下罰金。
兒童及少年福利法第70條第1項
成年人教唆、幫助或利用兒童及少年犯罪或與之共同實施犯罪或
故意對其犯罪者，加重其刑至二分之一。但各該罪就被害人係兒
童及少年已定有特別處罰規定者，不在此限。